# 请教陈版，资产证券化如何才能达到合并spv但能出表的列子

提问人：syqselune 时间：2020-11-01 08:05:08
请教陈版主，如何理解，在资产证券化业务中，判断金融资产是否终止确认的时候，“在美国会计准则中，合并了spv以后一定是不能终止确认的。但是国内会计会计准则延续了国际会计准则，在合并了spv以后还是可以终止确认金融资产的”
实务中，是否有例子可以介绍一下，此类情况。也就是合并了spv以后，但仍然可以终止确认金融资产？
是在“循环购买结构”中比较多见么？

回答人：chenyiwei
循环购买架构下终止确认的条件比较严格，符合条件的终止确认案例较少。
合并SPV但可以终止确认基础金融资产的例子，常见的是持有SPV的一定比例（超过50%，但低于90%，例如55%）的劣后级份额，这样可能在合并报表层面仅就继续涉入程度确认相应的继续涉入资产和负债，而避免将已转移给SPV的基础资产全额纳入合并报表。但这类问题很复杂，总是需要个案分析，并不存在一定可以确保“出表”的单一模式。